【裁判字號】    97,交抗,704
【裁判日期】    971111
【裁判案由】    聲明異議
【裁判全文】
臺灣高等法院高雄分院刑事裁定         97年度交抗字第704號
抗  告  人  交通部公路總局高雄區監理所
代  表  人  陳聰乾
受 處 分人  甲○○
上列抗告人因交通違規聲明異議案件，不服臺灣高雄地方法院中
華民國97年9 月19日裁定（97年度交聲字第1972號），提起抗告
，本院裁定如下：
    主  文
抗告駁回。
    理  由
一、抗告意旨略以：道路交通管理處罰條例第35條第1 項第1 款
    規定：駕車「酒精濃度超過規定標準」行為者，「處新台幣
    1 萬5 千元以上6 萬元以下罰鍰，並當場移置保管汽車及吊
    扣其駕駛執照1 年」，而道路交通管理處罰條例第68條新修
    正條文，亦無免除之規定，自應依法執行，尚無「無須吊扣
    之爭議」，況領有聯結車、大客車、大貨車或小型車駕駛執
    照，得駕駛輕型機器腳踏車，既非法所不許，自得憑以駕駛
    小車，亦為道路交通安全規則第61條所明定。另交通部95年
    5 月8 日交路字第950030639 號函、94年9 月15日交路字第
    0940051432號函說明二亦稱：「查有關已領汽、機車駕駛執
    照之駕駛人，其駕車有違反道路交通管理處罰條例第35條之
    行為者，當依該條例規定，處以罰鍰及吊扣（吊銷）駕駛執
    照之處分」，及交通部89年8 月30日交路八十九字第008861
    號函可供參考。又汽車駕駛人酒後駕車，顯然漠視自身對保
    持交通安全之責任，亦不顧其他用路人之生命、身體、健康
    之危害及他人家庭之完整及生計之維持，自不得於酒後違規
    遭吊扣職業大客車駕駛執照後，反指自己工作權遭剝奪，家
    庭生計無法維持，這豈為事理之平，是原裁定有違誤，請予
    撤銷，維持本所裁決等語。
二、經查：受處分人甲○○是於97年8 月21日晚間7 時許，酒後
    駕駛車號YP -9485號自用小客車，於同日晚間8 時42分許，
    行經高雄縣鳥松鄉○○路前，為警臨檢測得呼氣中酒精濃度
    達每公升0.31毫克，遂予製單舉發。因駕駛小客車是為上班
    、旅遊或走遠路而駕駛，而職業大客車是為謀生工作而駕駛
    ，二者重要性自不可同日而語。本件受處分人甲○○酒後駕
    駛自用小客車被查獲，原裁決機關除罰鍰1 萬9 千5 百元外
    ，若欲另吊扣其駕駛執照，也應吊扣其違規時所駕駛之小客
    車駕駛執照，而非吊扣其職業用之大客車駕駛執照，原裁決
    機關另裁決吊扣其非違規時所駕駛之職業大客車駕駛執照，
    不符合比例原則，自有違誤。又按94年12月14日修正、95年
    3 月1 日施行前之道路交通管理處罰條例第68條固規定「汽
    車駕駛人，因違反本條例及道路交通安全規則之規定，受吊
    扣或吊銷駕駛執照處分時，吊扣或吊銷其持有各級車類之駕
    駛執照」，惟修正後業已刪除「吊扣」之規定，改為「汽車
    駕駛人，因違反本條例及道路交通安全規則之規定，受吊銷
    駕駛執照處分時，吊銷其持有各級車類之駕駛執照」，其修
    正理由乃係舊法將違法或違規駕駛人所持有各級車類之駕駛
    執照一併吊扣，失之過酷，影響人民工作權，故依修正後之
    該條規定，受吊扣駕駛執照處分時，僅能吊扣違規當時所駕
    車類之駕駛執照，不再吊扣其持有之其他各級車類之駕駛執
    照。是原審裁定將關於吊扣受處分人甲○○之職業用之大客
    車駕駛執照12個月部分撤銷，核無不合，本件抗告為無理由
    ，應予駁回。
三、據上論結，應依刑事訴訟法第412 條，裁定如主文。
中    華    民    國    97    年    11    月    11    日
                    刑事第六庭    審判長法  官  王憲義
                                        法  官  邱永貴
                                        法  官  張盛喜
以上正本證明與原本無異。
不得再抗告。
中    華    民    國    97    年    11    月    11    日
                                        書記官  黃一秋


司法院資訊處製作；財團法人民間司法改革基金會備份。
